【裁判字號】    96,訴,5253
【裁判日期】    970128
【裁判案由】    毒品危害防制條例
【裁判全文】
臺灣高雄地方法院刑事判決              96年度訴字第5253號
公  訴  人  臺灣高雄地方法院檢察署檢察官
被      告  甲○○
                    號
上列被告因違反毒品危害防制條例案件，經檢察官提起公訴（96
年度毒偵字第9887號），本院合議庭裁定由受命法官獨任進行簡
式審判程序，茲判決如下：
    主  文
甲○○施用第一級毒品，累犯，處有期徒刑拾月。扣案之第一級
毒品海洛因貳包（均不含包裝袋，驗後淨重分別為零點零陸參公
克及零點零伍玖公克），均沒收銷燬；扣案盛裝上開海洛因之包
裝袋貳只，均沒收。
    事  實
一、甲○○前因施用毒品案件，經本院以90年度毒聲字第7235號
    裁定送勒戒所觀察、勒戒，因認有繼續施用毒品之傾向，再
    經本院以90年度毒聲字第7649號裁定送強制戒治，嗣因認無
    繼續執行戒治之必要，經本院以91年度毒聲字第2450號裁定
    停止戒治，惟因復有撤銷停止戒治之原因，再經本院以91年
    度毒聲字第7029號裁定撤銷停止戒治，而再施以戒治，繼於
    民國92年9 月10日強制戒治執行完畢，經臺灣高雄地方法院
    檢察署檢察官於同年10月5 日以92年度戒毒偵字第881 號為
    不起訴處分確定。又另因施用毒品案件，經本院以95年度訴
    字第3224號判決判處有期徒刑8 月確定，繼經本院以96年度
    聲減字第390 號裁定減為有期徒刑4 月，甫於96年7 月16日
    執行完畢。詎其仍不知戒絕毒癮，明知海洛因經公告列為毒
    品危害防制條例第2 條第2 項第1 款之第一級毒品，不得非
    法持有、施用，復基於施用第一級毒品海洛因之犯意，於前
    揭強制戒治執行完畢釋放後5 年內之96年10月30日晚上8 時
    許，在其位於高雄縣林園鄉○○村○○○路56巷3 之1 號住
    處內，以將海洛因摻水置入針筒注射體內之方式，施用第一
    級毒品海洛因1 次。嗣於同年月31日上午7 時30分許，因形
    跡可疑，為警在高雄縣林園鄉○○○路86號前查獲，並當場
    扣得第一級毒品海洛因2 包（如均不含包裝袋，驗後淨重分
    別為0.063 公克及0.059 公克），繼經警採集其尿液送驗後
    ，始查知上情。
二、案經高雄市政府警察局小港分局報請臺灣高雄地方法院檢察
    署檢察官偵查起訴。
    理  由
一、按本件被告甲○○所犯係死刑、無期徒刑、最輕本刑為3 年
    以上有期徒刑以外之罪，其於準備程序就前揭被訴事實為有
    罪之陳述，經受命法官告知簡式審判程序之旨，並聽取其與
    公訴人之意見後，本院認無不得或不宜改依簡式審判程序進
    行之處，爰依刑事訴訟法第273 條之1 第1 項、第284 條之
    1 規定，裁定本件由受命法官獨任進行簡式審判程序，合先
    敘明。
二、訊據被告甲○○對於在上揭時、地，以上述方式施用第一級
    毒品海洛因1 次之事實坦承不諱（本院卷第39、40、46、57
    頁參照），且查：
    (一)被告為警查獲時，於96年10月31日上午9 時10分許所採集
      之尿液，經送驗結果，確呈嗎啡陽性反應，有高雄市立凱
      旋醫院96年11月12日報告編號A00000000 號濫用藥物尿液
      檢驗報告暨代號與尿液代碼與姓名對照表各1 紙在卷可稽
      （偵號第20、21頁參照）。又扣案疑似海洛因之白色粉末
      2 包，同經送請高雄市立凱旋醫院鑑定結果，亦確認均含
      海洛因成分（如均不含包裝袋，驗後淨重分別為0.63公克
      及0.59公克），有該院96年11月13日高市凱醫驗字第0960
      023010號濫用藥物成品檢驗鑑定書1 紙附卷可據（偵卷第
      17頁參照）。此外，並有自願受搜索同意書1 紙（警卷第
      6 頁參照）、搜索扣押筆錄暨扣押物品目錄表1 份（警卷
      第7 至10頁參照）及扣案物品照片3 幀（警卷第13頁參照
      ）附卷足資佐證。是被告前揭自白與事實相符，應堪採為
      被告有罪之證據，則被告施用第一級毒品海洛因1 次之犯
      行，堪以認定。
    (二)又被告前因施用毒品案件，經本院以90年度毒聲字第7235
      號裁定送勒戒所觀察、勒戒，因認有繼續施用毒品之傾向
      ，再經本院以90年度毒聲字第7649號裁定送強制戒治，嗣
      因認無繼續執行戒治之必要，經本院以91年度毒聲字第24
      50號裁定停止戒治，惟因復有撤銷停止戒治之原因，再經
      本院以91年度毒聲字第7029號裁定撤銷停止戒治，而再施
      以戒治，繼於民國92年9 月10日強制戒治執行完畢，經臺
      灣高雄地方法院檢察署檢察官於同年10月5 日以92年度戒
      毒偵字第881 號為不起訴處分確定之事實，有本院被告院
      內索引卡紀錄表、臺灣高等法院被告前案紀錄表各1 份在
      卷足參，其於前案強制戒治執行完畢釋放後，5 年內再犯
      本件施用毒品罪之事實，事證明確，應予依法論罪科刑。
三、查海洛因係毒品危害防制條例第2 條第2 項所稱之第一級毒
    品，不得非法持有、施用。核被告所為，係犯毒品危害防制
    條例第10條第1 項之施用第一級毒品罪。其施用第一級毒品
    前，持有海洛因之低度行為，應為施用之高度行為所吸收，
    不另論罪。查被告前因施用毒品案件，經本院以95年度訴字
    第3224號判決判處有期徒刑8 月確定，繼經本院以96年度聲
    減字第390 號裁定減為有期徒刑4 月，甫於96年7 月16日執
    行完畢之事實，有本院被告院內索引卡紀錄表、臺灣高等法
    院被告前案紀錄表各1 份附卷可參，其受有期徒刑之執行完
    畢，5 年以內故意再犯本件有期徒刑以上之罪，為累犯，應
    依刑法第47條第1 項規定加重其刑。爰審酌被告前因施用毒
    品案件經強制戒治執行完畢釋放後，竟仍未能徹底戒絕毒品
    ，不惟再因施用毒品犯行經本院判刑確定，業如前述，甚且
    復犯本案施用毒品，顯見其無戒毒悔改之意，惟念其施用毒
    品之次數、施用毒品乃自戕一己之身體健康，尚未對他人造
    成危害，且犯後已坦承犯行，態度良好等一切情狀，量處如
    主文所示之刑，以資懲戒。至扣案之毒品海洛因2 包（均不
    含包裝袋，驗後淨重分別為0.063 公克及0.059 公克），均
    屬第一級毒品，均應依毒品危害防制條例第18條第1 項前段
    之規定，併予宣告沒收銷燬；扣案盛裝上開海洛因之包裝袋
    2 只，因已經鑑定檢驗機構將之與盛裝之毒品分別鑑析其重
    量，應可視為與毒品分離之物，然既係被告所有供被告包裝
    前揭毒品所用之物，均應依刑法第38條第1 項第2 款規定，
    併予宣告沒收。
據上論斷，應依刑事訴訟法第273 之1 第1 項、第284 條之1 、
第299 條第1 項前段，毒品危害防制條例第10條第1 項、第18條
第1 項前段，刑法第11條、第47條第1 項、第38條第1 項第2款
，判決如主文。
本案經檢察官李佳韻到庭執行職務。
中    華    民    國    97    年    1     月    28    日
                    刑事第八庭  法  官  陳振嘉
以上正本證明與原本無異。
如不服本判決應於收受本判決後10日內向本院提出上訴書狀，並
應敘述具體理由，如未敘述上訴理由者，應於上訴期間屆滿後20
日內補提理由書狀於本院（均須按他造當事人之人數附繕本）「
切勿逕送上級法院」。
中    華    民    國    97    年    1     月    28    日
                                書記官  顏宗貝
附錄本案判決論罪科刑法條：
毒品危害防制條例第10條第1項
施用第一級毒品者，處6 月以上5 年以下有期徒刑。


司法院資訊處製作；財團法人民間司法改革基金會備份。
